臺灣板橋地方法院刑事判決　　　　　　 96年度交易字第178號
公　訴　人　臺灣板橋地方法院檢察署檢察官
被　　　告　甲○○
選任辯護人　法律扶助辯護人　黃青鋒律師
上列被告因過失致死等案件，經檢察官提起公訴（96年度偵字第
4899號），本院依簡式審判程序審理後，判決如下：
    主    文
甲○○服用酒類，不能安全駕駛動力交通工具而駕駛，處拘役伍
拾日，如易科罰金，以新臺幣壹仟元折算壹日，減為拘役貳拾伍
日，如易科罰金，以新臺幣壹仟元折算壹日；又因過失致人於死
，處有期徒刑捌月，減為有期徒刑肆月，如易科罰金，以新臺幣
壹仟元折算壹日。
    事    實
一、甲○○於民國96年2 月23日晚間，在臺北縣中和市○○路○
    段523 巷之「羊肉大王」餐廳，與同事梁志傑聚餐並一同飲
    用酒類後，明知其已飲酒過量，將降低人體之注意力，對於
    突發狀況之反應變差，而直接影響駕車之控制能力，竟仍於
    同日22時57分許，駕駛車牌號碼4911-EU 號自用小客車（下
    稱本案汽車）搭載劉家如，沿臺北縣中和市○○路394 巷行
    駛，欲返回中和市○○街住處。嗣於同日23時許，行經中和
    市○○路394 巷口時，見正步行離開前開餐廳之梁志傑行走
    於路邊，即鳴按喇叭示意，並降低車速後靠向梁志傑，詎於
    本案汽車接近梁志傑時，梁志傑因酒醉突然跳起趴在本案汽
    車之引擎蓋上，而甲○○本應注意車前狀況，隨時採取必要
    之安全措施，且依當時天候晴，夜間有照明，道路為乾燥無
    缺陷之柏油路面，視距良好等情狀，並無不能注意之情事，
    甲○○竟因不勝酒力，未立即煞車停止前進或採取其他必要
    之安全行為，反不慎誤踩本案汽車之油門加速前進後，旋即
    又猛踩煞車，梁志傑因而自本案汽車之引擎蓋上翻落並撞擊
    地面，致受有頭部創傷、顱骨骨折、顱內出血、腦部水腫及
    右肺挫傷併血胸等傷害，經送亞東紀念醫院急救，仍因傷重
    於96年2 月24日1 時50分不治死亡。甲○○肇事後，於有偵
    查權限之機關及公務員發覺其過失致人於死之犯罪前，即向
    處理之警員陳文慶自承肇事並自願接受裁判，而經警員於96
    年2 月24日2 時57分許，對甲○○實施呼氣酒精濃度測試，
    測得其呼氣中所含酒精濃度仍達每公升0.36毫克，顯然其已
    不能安全駕駛動力交通工具。
二、案經梁志傑之母乙○○訴由臺北縣政府警察局中和分局報請
    臺灣板橋地方法院檢察署檢察官偵查後提起公訴。
    理    由
一、本案被告甲○○所犯均係死刑、無期徒刑、最輕本刑為3 年
    以上有期徒刑以外之罪，其於準備程序中就被訴事實皆為有
    罪之陳述，經本院告知簡式審判程序之旨，並聽取公訴人、
    被告及選任辯護人之意見後，經合議庭裁定進行簡式審判程
    序審理，合先敘明。
二、上揭犯罪事實，業據被告甲○○於警詢、檢察官訊問及本院
    審理時均坦承不諱，核與證人劉家如於警詢及檢察官訊問時
    、證人即警員陳文慶於本院審理時之證述相符，並有道路交
    通事故現場圖、道路交通事故調查報告表（一）、（二）各
    1 份、現場照片11張、亞東紀念醫院96年2 月24日診斷證明
    書1 紙及現場監視器錄影畫面光碟附卷可資佐證，而被害人
    梁志傑確因本案車禍於96年2 月24日1 時50分許，因頭部鈍
    性傷導致顱內出血不治死亡等事實，業經臺灣板橋地方法院
    檢察署檢察官前往相驗屬實，並有法醫驗斷書、勘驗筆錄及
    相驗屍體證明書等在卷可稽，均足徵被告自白與事實相符，
    堪以採信。
三、按汽車駕駛人有飲用酒類後，其吐氣所含酒精濃度超過每公
    升0.25毫克情形者，不得駕車；汽車行駛時，駕駛人應注意
    車前狀況，並隨時採取必要之安全措施，道路交通安全規則
    第114 條第2 款、第94條第3 項分別定有明文。被告甲○○
    為考領有駕駛執照之駕駛人，就此等規定自知之甚詳，其駕
    車本應注意遵守上開規定，且依卷附前揭道路交通事故調查
    報告表所載，於肇事當時現場天候晴，夜間有照明，道路為
    乾燥無缺陷之柏油路面，視距良好等情狀，並無不能注意之
    情事，被告竟仍執意於酒後駕車上路，且因酒後注意力減低
    、反應能力變差，而疏未注意車前狀況及採取必要之安全措
    施，肇致本案事故發生，顯然其已不能安全駕駛動力交通工
    具，其駕駛行為顯有過失。再被害人梁志傑確因本案車禍導
    致死亡之事實，已如前述，是被告之過失行為與被害人死亡
    結果間，自具有相當之因果關係。綜上，本案事證明確，被
    告犯行洵堪認定。
四、核被告甲○○所為，係犯刑法第185 條之3 服用酒類不能安
    全駕駛動力交通工具而駕駛罪，及同法第276 條第1 項之因
    過失致人於死罪。又被告酒醉駕車肇事，因而致人死亡，就
    其所犯過失致人於死罪部分，應依道路交通管理處罰條例第
    86條第1 項規定加重其刑。另被告於車禍事故發生後，於有
    偵查權限之機關及公務員發覺其過失致人於死之犯罪前，即
    主動向處理之警員承認肇事並自願接受裁判之事實，業據證
    人陳文慶於本院審理時證述無訛，是被告就過失致人於死罪
    責部分，符合自首之要件，爰依刑法第62條前段規定減輕其
    刑，並與前揭加重部分，先加後減之。被告所犯上開二罪，
    犯意各別，且犯罪構成要件不同，應予分論併罰。爰審酌被
    告枉顧自己生命身體及公眾往來之安全，竟於飲用酒類而處
    於不能安全駕駛動力交通工具之狀態下，仍駕駛自用小客車
    上路發生事故，導致被害人梁志傑死亡之嚴重結果，造成被
    害人家屬蒙受痛苦與遺憾，本應予以從重非難，然兼衡被告
    前無刑案前科之素行情況，有臺灣高等法院被告前案紀錄表
    1 份在卷可參，且其於犯後已坦承犯行，僅因經濟能力有限
    ，始未能與被害人家屬達成和解等一切情狀，分別量處如主
    文所示之宣告刑，再因本案二罪之犯罪時間均在96年4 月24
    日以前，皆應依中華民國96年罪犯減刑條例之規定減其刑期
    二分之一，及均諭知如易科罰金之折算標準，以資懲儆。
據上論斷，應依刑事訴訟法第273 條之1 第1 項、第299 條第1
項前段，刑法第185 條之3 、第276 條第1 項、第62條前段、第
41條第1 項前段，刑法施行法第1 條之1 ，道路交通管理處罰條
例第86條第1 項，中華民國96年罪犯減刑條例第2 條第1 項第3
款、第7 條、第9 條，判決如主文。
本案經檢察官王家春到庭執行職務。
中　　華　　民　　國　　96　　年　　7 　　月　　23　　日
                    交通法庭  審判長法　官  李 麗 玲
                                    法　官  黎 錦 福
                                    法　官  張 兆 光
上列正本證明與原本無異。
如不服本判決，應於判決送達後10日內向本院提出上訴狀 (應附
繕本)，上訴於臺灣高等法院。
                                    書記官  曹 秋 冬
中　　華　　民　　國　　96　　年　　7 　　月　　23　　日
附錄本案論罪科刑法條：
刑法第185條之3
服用毒品、麻醉藥品、酒類或其他相類之物，不能安全駕駛動力
交通工具而駕駛者，處1 年以下有期徒刑、拘役或30,000元以下
罰金。
刑法第276條
因過失致人於死者，處2 年以下有期徒刑、拘役或2,000 元以下
罰金。
從事業務之人，因業務上之過失犯前項之罪者，處5 年以下有期
徒刑或拘役，得併科3,000元以下罰金。
